【裁判字號】    89,易,441
【裁判日期】    891229
【裁判案由】    傷害
【裁判全文】
臺灣臺東地方法院刑事判決                          八十九年度易字第四四一號
    公  訴  人  臺灣臺東地方法院檢察署檢察官
    被      告  乙○○
右列被告因傷害案件，經檢察官提起公訴（八十九年度偵字第一二五四號、第一二六
一號），本院判決如左：
    主  文
乙○○傷害人之身體，處罰金參仟元，如易服勞役，以參佰元折算壹日。
    事  實
一、乙○○於民國（下同）八十九年五月二十二日下午一、二時許，在臺東縣東河鄉
    都蘭村郡界四二號旁，因焚燒垃圾細故，與甲○○及呂女之澳洲籍配偶尼爾畢曲
    （ＪＥＦＦＲＥＹＣＨＡＲＬＥＳ）發生爭吵，進而拉扯，詎乙○○竟出手毆打
    甲○○，致甲○○受有右上臂一二×○‧五公分、八×三公分、四×二公分；右
    肩挫傷二×一公分、三×二公分；右手瘀傷五×三公分、四×三公分；上頸椎拉
    傷合併神經症狀；腦震盪症侯群等傷害。
二、案經甲○○訴由臺東縣警察局成功分局報請臺灣臺東地方法院檢察署檢察官偵查
    起訴。
    理  由
一、訊據被告乙○○矢口否認有傷害犯行，辯稱：伊係只是幫忙翻譯及勸架，並未打
    甲○○，是甲○○夫妻拉伊頭髮云云，惟查：右揭傷害事實業據告訴人甲○○指
    述綦詳（本院卷、偵查卷及警訊卷第六頁背面、第七頁），而被告於案發當時與
    背負小孩之告訴人，因爭執而發生拉扯、互毆致受有瘀傷等情，業據被告供述及
    證人邱金華、張安興證述在卷（分別見警訊卷第一頁背面、第二頁、第十二、十
    三頁、第十六、十七頁、本院訊問筆錄參照），及參諸告訴人於背負小孩之情形
    下，亦受有如診斷書所載之傷害，有診斷證明書五紙在卷可稽，且與於警訊中指
    述之受傷位置大致相符（見警訊卷第七頁參照），益徵告訴人所受之上述傷害，
    確係因被告之傷害而起，此外復有診斷證明書及照片等件附卷可資佐證。是被告
    否認上開犯行，顯係事後卸責之詞，不足採信。本件事證明確，被告犯行洵堪認
    定。
二、核被告乙○○所為係犯刑法第二百七十七條第一項之傷害罪。爰審酌被告與告訴
    人本係舊識，因細故爭執致生如前揭之傷害，及犯罪之動機、目的、犯罪時所受
    之剌激、犯罪之手段、品行、智識程度、與告訴人平日之關係、因犯罪所生之損
    害、犯後態度等情，量處如主文所示之刑，並諭知易服勞役之折算標準。
據上論斷，應依刑事訴訟法第二百九十九條第一項前段，刑法第二百七十七條第一項
、第四十二條第二項，罰金罰鍰提高標準條例第一條、第二條判決如主文。
本案經檢察官張德寬到庭執行職務
中      華      民      國     八十九     年     十二    月    二十九   日
                                  臺灣臺東地方法院刑事庭
                                          法  官 陳兆翔
右正本證明與原本無異。
如不服本判決，應於判決送達後十日內向本院提出上訴狀。（須附繕本）
「切勿逕送上級法院」
                                          書記官 蘇美琴
中      華      民      國      九十     年       一    月       二     日
附記
刑法第二百七十七條第一項
傷害人之身體或健康者，處三年以下有期徒刑，拘役或一千元以下罰金。


司法院資訊處製作；財團法人民間司法改革基金會備份。
